Inventaris van archieven van het Directoraat-Generaal voor de Volksontwikkeling en taakvoorgangers van het ministerie van Onderwijs, Kunsten en Wetenschappen, (1926) 1945-1965
Nationaal Archief, Den Haag
- Archief van de Afdeling Jeugdvorming, 1945-1965, 8.
  - Taakuitoefening, 8.3
    - Internationale samenwerking, 8.3.6
      - West-Europese Unie, 8.3.6.3
        - Contacten met het Sub-Comité voor Jeugdzaken., 1951-1961; 679-706; 4 pakken en 24 omslagen
          - Regeling van de deelname aan de conferentie over buitenschoolse vorming van de plattelandsjeugd georganiseerd door het Sub-Comité voor jeugdzaken, 1959 - 1960, 703
          - Voorschriften betreffende de procedures en wijze van werken voor het Sub-Comité Jeugdzaken, 1959 - 1960, 704
          - Procedurebehandeling inzake de relatie tussen het Sub-Comité voor Jeugdzaken en de werkgroepen, 1959 - 1960, 705
          - Correspondentie inzake de conferentie over l'esprit d'adventure te d'enterprise dans les activités de jeunesse, georganiseerd door het Sub-Comité voor Jeugdzaken, 1960 - 1961, 706
        - Voorbereiding van een internationale bijeenkomst over huismuziek te Lochem., 1952-1953; 707; 1 pak
        - Regeling van de deelname aan een bijeenkomst voor ambtenaren, die belast zijn met het onderdeel jeugdzaken van het Vijflanden Pact, gehouden in Marly le Roi in 1952., 1952-1954; 708; 1 omslag
        - Verslagen met overzichten betreffende de activiteiten van de culturele commissies., 1954-1959; 709; 1 omslag
        - Verslagen van het eerste Internationale Congres en de tweede Internationale Werkconferentie voor Beroepskeuzevoorlichting, gehouden te Bonn en georganiseerd door de Association International d'Orientation Professionelle (AIOP)., 1955; 710; 1 omslag
        - Verslagen van vergaderingen van het Sub-Comité voor de Film., 1957-1960; 711; 1 pak
        - Correspondentie inzake de conférence over la formation de moniteurs pour l'éducation physique et l'exercise des sports en dehors des écoles, gehouden in Den Haag., 1958-1960; 712; 1 omslag
        - Verslagen van vergaderingen van de Culturele Commissie van de West Europese Unie., 1958-1960; 713; 1 omslag
        - Regeling van de deelname aan de conferentie loisiers actifs par le film, gehouden te Namen onder auspiciën van de West-Europese Unie., 1959-1960; 714; 1 omslag
        - Behandeling van de overdracht van Culturele activiteiten van de West-Europese Unie naar de Raad van Europa., 1959-1960; 715; 1 omslag
        - Behandeling van een nota houdende een voorstel om te komen tot een Europese jeugdliteratuurwerk., 1960; 716; 1 omslag
        - Behandeling van diverse aangelegenheden met betrekking tot de West-Europese Unie., 1960; 717; 1 omslag
      - Experimental European Youth Centre, 8.3.6.4
        - Verslagen van bijeenkomsten van de 'Administrave Board' van het Experimental European Youth Centre., 1963-1964; 718; 1 omslag
    - (Advies)commissies, -raden, commissarissen, 8.3.7
      - Instelling, samenstelling en opheffing van de Landelijke Jeugdactie Commissie en de Financiële Commissie voor de Vrije Jeugdvorming., 1946-1956; 719; 1 omslag
      - Instelling, werkwijze en opheffing van de Commissie Onderzoek Werkwijze Kampen en Internaten voor de Sociale Jeugdzorg., 1948-1954; 720; 1 omslag
      - Totstandkoming van de Wet van 13 mei 1954 houdende de instelling van de Raad voor de Jeugdvorming., 1950-1954; 721; 1 omslag
      - Instelling, samenstelling, werkzaamheden en opheffing van de Raad voor Aangelegenheden inzake de Jeugd., 1952-1959; 722; 1 omslag
      - Behandeling van diverse aangelegenheden inzake de provinciale jeugdraden., 1953-1955; 723; 1 omslag
      - Behandeling van aangelegenheden inzake taak en positie van jeugdcommissarissen in de drie door de watersnoodramp 1953 getroffen provincies., 1953-1957; 724; 1 omslag
      - Samenstelling en benoeming van voorzitters en leden van de Raad voor de Jeugdvorming en daaronder ressorterende afdelingen., 1953-1962; 725; 1 pak
      - Verzoeken om advies aan de Raad voor de Jeugdvorming inzake wetenschappelijke studie naar de problemen van de moderne jeugd., 1955-1958; 726; 1 pak
      - Instelling, werkwijze en eindrapport van de Interdepartementale Commissie met betrekking tot het nagaan van uit 's Rijks kas verleende subsidies., 1957-1959; 727; 1 omslag
      - Behandeling van de jaarverslagen van de Raad voor de Jeugdvorming., 1957-1962; 728; 1 omslag
      - Instelling van de Commissie ad hoc, belast met het bestuderen van vraagstukken, verband houdende met de plaats van de lichamelijke oefening, de spelen en de sportbeoefening in het jeugdleven in de vrije tijd., 1958; 729; 1 omslag
      - Standpuntbepaling ten aanzien van de openbaarheid van adviezen en de bevoegdheid van de Raad voor de Jeugdvorming om op eigen initiatief adviezen uit te brengen., 1959-1961; 730; 1 omslag
      - Beantwoording van het verzoek van het Ministerie van Justitie inzake het geven van een oordeel over de coördinatie van werkzaamheden van de Raad voor de Jeugdvorming en het College van Advies voor de Kinderbescherming., 1963; 731; 1 omslag
      - Adviezen van de Raad voor de Jeugdvorming inzake de status en de rechtspositie van de jeugd- en sportleider., 1963; 732; 1 omslag
- Archief van de Centrale Jeugdzorgcommissie, 1945-1961, 9.
  - Instelling en opheffing., 1945-1961; 733; 1 omslag
  - Correspondentie., 1946-1953; 734; 1 pak
  - Notulen van vergaderingen., 1947-1952; 735; 1 omslag
  - Rapporten., 1948-1952; 736; 1 pak
- Archief van de Landelijke Jeugd Actie Commissie en de Financiële Commissie voor de Vrije Jeugdvorming, 1946-1955, 10.
  - Verslagen van werkzaamheden van de gecombineerde vergaderingen van de Landelijke Jeugd Actie Commissie en de Financiële Commissie voor de Vrije Jeugdvorming., 1946-1955; 737; 1 pak
- Archief van de Subcommissie voor Onderzoek naar Ontwikkelingsmogelijkheden 14 t/m 20-jarigen zonder volledig dagonderwijs, 1950-1953, 11.
  - Notulen van vergaderingen, correspondentie en rapporten., 1950-1953; 738; 1 pak
- Archief van de Commissie Interdepartementaal Overleg inzake Jeugdzaken, 1949-1950, 12.
  - Verrichten van onderzoek naar de bemoeienissen van verschillende ministeries met de zorg voor de jeugd., 1949-1950; 739; 1 omslag
- Archief van de Commissie voor Jeugdhuizen, 1947-1948, 13.
  - Notulen van vergaderingen., 1947-1948; 740; 1 omslag
- Archief van de Commissie Internationaal Jeugdverkeer, 1946-1947, 14.
  - Instellingsbeschikking en notulen van vergaderingen., 1946-1947; 741; 1 omslag
- Archief van de Afdeling Openluchtrecreatie, 1942-1965, 15.
  - Organisme, 15.1
    - Fiches van het kaartsysteem voor te bewaren stukken., 1942-1965; 742; 1 pak
    - Kwartaalrapporten van de werkzaamheden van het Bureau Algemene Zaken Vrijetijdsbesteding., 1949-1959; 743; 1 omslag
    - Beschikkingen inzake de organisatie van het Bureau Algemene Zaken Vrijetijdsbesteding/Openluchtrecreatie., 1952-1964; 744; 1 omslag
    - Verslagen betreffende beleidsvoorbereiding., 1954-1955; 745; 1 omslag
    - Regeling van de taakafbakening tussen de ministeries met betrekking tot vrijetijdsbesteding en openluchtrecreatie., 1954-1963; 746-747; 1 pak en 1 omslag
      - Ministerie van Sociale Zaken en Volksgezondheid,1954, 1960 - 1963, 746; pak
      - Ministerie van Economische Zaken, 1959 - 1961, 747
    - Correspondentie inzake regeling van de samenwerking met de Afdeling Oudheidkunde en Natuurbescherming op het gebied van openluchtrecreatie., 1956-1962; 748; 1 omslag
    - Correspondentie inzake diverse werkbezoeken van de staatssecretaris., 1958-1964; 749; 1 pak
    - Behandeling van de decentralisatie van het bestuursapparaat., 1959-1961; 750; 1 omslag
    - Besprekingen van de hoofden van de Afdelingen Jeugdvorming, Volksontwikkeling en Vrijetijdsbesteding met de staatssecretaris., 1959-1961; 751; 1 omslag
    - Toespraken, lezingen en artikelen voor tijdschriften., 1959-1961; 752; 1 omslag
    - Behandeling van wettelijke maatregelen., 1959-1962; 753; 1 omslag
    - Ministeriële beschikkingen inzake de organisatie van de Afdeling Vrijetijdsbesteding., 1959-1963; 754; 1 omslag
    - Verslagen van stafvergaderingen., 1959-1963; 755; 1 pak
    - Maandverslagen van de Afdeling Jeugdvorming en Vrijetijdsbesteding., 1960; 756; 1 omslag
    - Behandeling van de begroting van 1964., 1961-1964; 757; 1 pak
    - Regeling van de samenwerking met het Ministerie van Maatschappelijk Werk., 1963; 758; 1 omslag
    - Opmerkingen ten aanzien van het overzicht van de voornaamste aspecten van het beleid op het terrein van opvoeding en onderwijs gedurende de ambtsperiode 1952-1963 en overzicht van de activiteiten van de Afdeling Vrijetijdsbesteding tijdens het eerste regeringsjaar van minister Bot., 1963-1964; 759; 1 omslag
    - Rapport houdende een overzicht van het recreatiebeleid van het Ministerie van Verkeer en Waterstaat., 1964; 760; 1 omslag
  - Personeel, 15.2
    - Behandeling van diverse personeelsaangelegenheden van de Afdeling Vrijetijdsbesteding., 1958-1964; 761; 1 omslag
  - Taakuitvoering, 15.3
    - Lichamelijke ontwikkeling en ontspanning, 15.3.1
      - Regeling van de vakantiespreiding., 1946-1964; 762; 1 pak
      - Rapporten houdende resultaten van onderzoek verricht door diverse instellingen naar de vakantie- en vrijetijdsbesteding in Nederland., 1947-1964; 763; 1 pak
      - Voorbereiding van de conferentie over natuurbehoud en recreatie., 1952-1953; 764; 1 pak
      - Behandeling van de gevolgen van het instellen van de publiekrechtelijke bedrijfsorganisatie voor de sociaal-culturele en sociaal-pedagogische instellingen., 1952-1955; 765; 1 omslag
      - Bemoeienis met de plaats en de taak van de provinciale opbouworganen binnen het maatschappelijk werk., 1955; 766; 1 omslag
      - Bestudering van de gevolgen van de verkorting van de arbeidsduur., 1955-1960; 767; 1 omslag
      - Becommentariëring van rapporten van de Commissie Vraagstukken Subsidiëring Maatschappelijk Werk inzake de voorbereiding van een wet op de subsidiëring van het maatschappelijk werk., 1960; 768; 1 omslag
      - Regeling van de deelname aan het eerste tot en met het vierde Congres Europeén des Choisirs., 1960-1964; 769; 1 pak
      - Bemoeienis met de vestiging van het Euratom-centrum te Petten., 1962; 770; 1 omslag
      - Becommentariëring van de nota inzake het toerisme van het Ministerie van Economische Zaken., 1962-1963; 771; 1 omslag
      - Bemoeienis van de van militaire zijde noodzakelijk geachte uitbreiding van de schietperiode op het oefenterrein 'De Vliehorst' te Vlieland., 1962-1964; 772; 1 pak
      - Resultaten van door het Curatorium van de Sociaal Wetenschappelijke Raad van de Koninklijke Nederlandse Akademie van Wetenschappen verricht onderzoek naar de vrijetijdsbesteding in Nederland., 1962-1965; 773; 1 omslag
      - Temporisering van investeringen., 1963; 774; 1 omslag
      - Beantwoording van vragen van de tweede kamerlid de heer Wilmans betreffende de eventuele vestiging van een elektriciteitscentrale bij Grouw., 1963-1964; 775; 1 omslag
      - Bemoeienis met de bestemming van het kamp Austerlitz., 1964-1965; 776; 1 omslag
    - (Advies)commissies en raden, 15.3.2
      - Voorbereiding van de instelling van de Raad voor de Vrijetijdsbesteding., 1949-1953; 777; 1 omslag
      - Bemoeienis met de Contact Commissie Vakantie- en Vrijetijdsbesteding., 1954-1958; 778; 1 omslag
      - Instelling van de Interdepartementale Commissie Vrijetijdsbesteding., 1957-1962; 779; 1 omslag
    - Recreatie, 15.3.3
      - Behandeling van diverse onderwerpen met betrekking tot recreatie., 1946-1962; 780; 1 omslag
      - Bemoeienis met het veiligstellen van gronden voor recreatiedoeleinden., 1953-1961; 781; 1 omslag
      - Regeling van de besteding van gelden van de Nederlandse Uitvoer Maatschappij N.V. in liquidatie ter bevordering van de recreatie., 1953-1965; 782; 1 omslag
      - Inventarisatie door de Rijksdienst voor het Nationale Plan van recreatiegebieden in Nederland., 1954-1962; 783; 1 pak
      - Beantwoording van kamervragen van de heer Vermooten inzake het rapport 'Het belang van de Volkstuinen' van de Commissie Volkstuinwezen en voorlegging van het desbetreffende rapport aan de Interdepartementale Commissie Openluchtrecreatie voor nadere bestudering., 1959; 784; 1 omslag
      - Opmerkingen in verband met wijziging van de statuten van de Stichting Recreatie., 1959; 785; 1 omslag
      - Besteding van de begrotingspost 'Subsidies en andere uitgaven ten behoeve van de openluchtrecreatie voor de jaren 1960-1964'., 1959-1964; 786; 1 pak
      - Voorbereiding van de wijziging van de Onteigeningswet ten behoeve van de recreatie., 1960; 787; 1 omslag
      - Reacties op een brief van de Koninklijke Nederlandse Toeristenbond (ANWB) inzake centralisatie van het recreatiebeleid., 1961; 788; 1 omslag
      - Regeling van de onteigening van percelen langs het IJsselmeer ten behoeve van de recreatie., 1961-1965; 789; 1 pak
      - Reacties op het studierapport 'Recreatieruimten in Nederland' van het Bureau van de Rijksdienst voor het Nationale Plan., 1962-1964; 790; 1 omslag
    - Jeugdherberg- en kampeerwerk, 15.3.4
      - Totstandkoming van de Kampeerwet., 1945-1962; 791; 1 pak
      - Beantwoording van kamervragen van de heer Thomassen betreffende 'Butlin-Camps' alsmede rapporten over 'Butlin-Camps'., 1947-1964; 792; 1 omslag
      - Bemoeienis met het forensenkamperen., 1951-1957; 793; 1 pak
      - Treffen van maatregelen tegen jongeren in verband met moeilijkheden en vandalisme op kampeerterreinen., 1951-1963; 794; 1 omslag
    - Internationale samenwerking, 15.3.5
      - Behandeling van aangelegenheden inzake educatief kamperen door het Sub-Comité voor Jeugdzaken., 1955-1957; 795; 1 omslag
      - Behandeling van de voorstellen van het Sub-Comité van Jeugdzaken inzake normalisatie der indeling van kampeerterreinen en van het gebruik van tekens op kaarten in de gidsen., 1958-1961; 796; 1 omslag
      - Verslagen en vergaderingen van de secties 'Lichamelijke Opvoeding en Sport' en 'Kamperen' van de Raad van Europa., 1958-1963; 797; 1 omslag
      - Notulen van de vergaderingen van de sectie Jeugdzaken van de Raad van Europa., 1962-1963; 798; 1 omslag
      - Notulen van de Raad voor Culturele samenwerking van de Raad van Europa., 1962-1964; 799; 1 omslag
- Archief van de Afdeling Bijzonder Jeugdwerk in Internaatsverband, 1936-1965, 16.
  - Stukken van algemene aard, 16.1
    - Fiches van het kaartsysteem voor te bewaren stukken., 1939-1964; 800; 1 pak
  - Stukken betreffende bijzondere onderwerpen, 16.2
    - Rijkskampen en -internaten, 16.2.1
      - Oprichting, overname, aankoop, 16.2.1.1
        - Regeling van de overdracht van kampen van de Nederlandse Arbeidsdienst aan het Ministerie van Onderwijs, Kunsten en Wetenschappen ten behoeve van de sociale jeugdzorg., 1945-1951; 804; 1 omslag
        - Behandeling van problemen met betrekking tot ingebruikname van het Internaat voor Sociale Jeugdzorg De Burgh te Heer in de provincie Limburg., 1946-1953; 805; 1 omslag
        - Correspondentie inzake het oprichten van het kamp Sondel in Gaasterland., 1947-1948; 806; 1 omslag
        - Regeling van de overname van het Dienst Uitvoering Werken-kamp Vledder van het Ministerie van Oorlog ten behoeve van de tewerkstelling van dienstweigeraars., 1951-1953; 807; 1 omslag
        - Regeling van de aankoop van het kamp Ampsen en het mr. De Jonghhuis te Lochem., 1956-1964; 808; 1 omslag
        - Regeling van de aankoop van een perceel grond, gelegen aan de Nijmeegse Laan te Groesbeek ten behoeve van de bouw van een internaat voor de sociale jeugdzorg., 1958-1964; 809; 1 omslag
      - Beleidsvoorbereiding en regelgeving, 16.2.1.2
        - Sociale Jeugdzorg in Rijkskampen en -internaten., 1936-1962; 810-819; 3 pakken en 7 omslagen
          - Ongevallenregeling voor de deelnemers aan de Rijkskampen en -internaten voor de Sociale Jeugdzorg, 1936 - 1954, 810
          - Regeling betreffende de plaatsing van deelnemers(-sters) alsmede de wijze van rapportering over de deelnemers(-sters) aan de Rijkskampen en -internaten voor de Sociale Jeugdzorg, 1942 - 1951, 811
          - Regeling van de geneeskundige verzorging van deelnemers aan Rijkskampen en -internaten voor Sociale Jeugdzorg, 1943 - 1957, 812
          - Beleidsvoorbereiding inzake de zorg voor de jeugd in Rijkskampen en -internaten voor de Sociale Jeugdzorg, 1946 - 1958, 813; pak
          - Subsidieregeling betreffende de nazorg van deelnemers aan Rijkskampen en -internaten voor Sociale Jeugdzorg, 1949 - 1953, 814
          - Totstandkoming van de Algemene Regeling voor Rijkskampen en -internaten voor Sociale Jeugdzorg en de Rijksregeling voor de Subsidiëring van Rijkskampen en -internaten voor de Sociale Jeugdzorg, 1950 - 1955, 815; pak
          - Vaststelling van de regeling van de bedrijfszelfbescherming in de Rijkskampen en -internaten voor de Sociale Jeugdzorg, 1951 - 1956, 816
          - Regeling betreffende de kostenbijdrage voor ouders alsmede het verstrekken van gezinsledentoeslag door Gemeentelijke Sociale diensten voor kinderen, die geplaatst zijn in Rijkskampen en -internaten voor de Sociale Jeugdzorg, 1951 - 1958, 817
          - Voorbereiding van een onderzoek betreffende het te voeren beleid inzake de Planologische aspecten van de herkomst van de deelnemers(-sters) aan de Rijkskampen en -internaten voor de Sociale Jeugdzorg, 1955 - 1958, 818
          - Regeling van de subsidiëring van Rijkskampen en -internaten voor de Sociale Jeugdzorg, 1956 - 1962, 819; pak
        - Correspondentie inzake het herstel van de sociale jeugdzorg door het Centraal Comité Kinderbescherming 1945 alsmede inzake het opnieuw instellen van het Verbond van Joodse instellingen voor Kinderbescherming in Nederland., 1945-1947; 820; 1 omslag
        - Nota betreffende de zorg voor de kinderen van politieke geïnterneerden., 1946; 821; 1 omslag
        - Wijziging van bepalingen in de Arbeidswet 1919 ten behoeve van jeugdige personen alsmede de Rijksregeling Subsidiëring Vormingswerk Leerplichtvrije Jeugd., 1964-1965; 822; 1 omslag
      - Rapportering, 16.2.1.3.
        - Rapporten van de werkzaamheden in de Rijkskampen en -internaten voor de Sociale Jeugdzorg., 1940-1965; 823-835; 13 pakken
          Alfabetisch geordend op naam van de Rijkskampen en -internaten voor de sociale Jeugdzorg.
          - A, 823
          - B-D, 824
          - E-Ee, 825
          - Ei-G, 826
          - H, 827
          - K-M, 828
          - O-P, 829
          - R, 830
          - S-T, 831
          - V, 832
          - We, 833
          - Wi, 834
          - Z, 835
        - Overzichten van Rijkskampen en -internaten voor de Sociale Jeugdzorg., 1943-1959; 836; 1 pak
        - Inspectierapporten van de algemene jeugdleiders betreffende sport in Rijkskampen en -internaten voor de Sociale Jeugdzorg., 1944-1961; 837; 1 pak
        - Rapporten houdende bevindingen van plaatsings- en selectiebezoeken aan deelnemers voor de diverse Rijkskampen en -internaten voor de Sociale Jeugdzorg., 1945-1952; 838; 1 pak
        - Statistische gegevens van de Sociale Jeugdzorg over de jaren 1945-1956., 839; 1 omslag
        - Notulen van de stafvergaderingen van de Rijksinstellingen voor Sociale Jeugdzorg., 1945-1961; 840; 1 pak
        - Notulen van vergaderingen van de commandanten en directies van de Rijkskampen en -internaten voor Sociale Jeugdzorg., 1949-1959; 841; 1 pak
        - Rapport van de Commissie Kampwerk Sociale Jeugdzorg houdende een onderzoek naar organisatie en werkmethoden van de Rijkskampen en -internaten voor de Sociale Jeugdzorg., 1950; 842; 1 deel
        - Nota houdende een bespreking over het rapport van de Commissie Kampwerk Sociale Jeugdzorg inzake het onderzoek naar organisatie en werkwijze van de Rijkskampen en -internaten voor Sociale Jeugdzorg., 1950; 843; 1 deel
        - Inspectierapporten betreffende het onderwijs en cultureel werk in de Rijkskampen en -internaten voor de Sociale Jeugdzorg., 1953-1956; 844; 1 omslag
        - Totstandkoming van een enquête over de bevindingen van de deelnemers tijdens hun verblijf in de Rijkskampen en -internaten voor de Sociale Jeugdzorg., 1959-1962; 845; 1 omslag
      - Dienstvoorschriften, 16.2.1.4
        - Vaststelling van instructies voor het personeel en het beheer van Rijkskampen en -internaten voor de Sociale Jeugdzorg., 1944-1951; 846; 1 pak
        - Instructies voor het personeel van de kampwerkplaatsen., 1949; 847; 2 stukken
        - Circulaires inzake naleving van de aan rijksambtenaren opgelegde geheimhoudingsplicht., 1949; 848; 1 omslag
        - Instructie betreffende de taak en taakuitoefening van contactambtenaren verbonden aan het Bureau Sociale Jeugdzorg van de Afdeling Vrijetijdsbesteding., 1949-1964; 849; 1 omslag
        - Voorschriften betreffende de wijze van rapportering over deelnemers aan de Rijkskampen en -internaten voor de Sociale Jeugdzorg., 1951-1958; 850; 1 omslag
        - Circulaire aan commandanten en directies van de Rijkskampen en -internaten voor de Sociale Jeugdzorg inzake vrijstelling van omzetbelasting voor in de kantines van de kampen en internaten verkochte goederen., 1952; 851; 1 stuk
        - Circulaires aan de commandanten en directies van de Rijkskampen en -internaten voor de Sociale Jeugdzorg houdende richtlijnen ten aanzien van het beheer van de gebouwen., 1953-1954; 852; 1 omslag
        - Kampinstructies voor het bijzonder jeugdwerk in internaatsverband., 1954-1961; 853; 1 pak
      - Personeel, 16.2.1.5
        - Regeling van het verlof voor deelnemers en personeel van de Rijkskampen en -internaten voor de Sociale Jeugdzorg., 1944-1949; 854; 1 omslag
        - Organisatie van een kaderopleiding voor het leidinggevend personeel van de Rijkskampen en -internaten voor de Sociale Jeugdzorg., 1945; 855; 1 omslag
        - Aanstelling van personeel in diverse Rijkskampen en -internaten voor de Sociale Jeugdzorg., 1950; 856; 1 omslag
        - Regeling van de korting op de salarissen van het in Rijkskampen en -internaten voor de Sociale Jeugdzorg van rijkswege kost en inwoning genietend personeel., 1950-1964; 857; 1 omslag
        - Correspondentie betreffende coördinering van het personeelsbeleid tussen de Ministeries van Justitie, van Binnenlandse Zaken en van Onderwijs, Kunsten en Wetenschappen., 1951-1953; 858; 1 omslag
        - Wijziging van de Pensioenwet 1922 ten behoeve van personeel dat werkzaam is in de Rijkskampen en -internaten voor de Sociale Jeugdzorg., 1953-1961; 859; 1 omslag
      - Functioneren van Rijkskampen en -internaten, 16.2.1.6
        - Bemoeienis met de opneming van deelnemers aan de Rijkskampen en -internaten voor de Sociale Jeugdzorg in de bevolkingsregisters., 1947-1955; 860; 1 omslag
        - Beantwoording van vragen van de vaste Commissie voor het Onderwijs uit de Tweede Kamer over de Rijkskampen en -internaten voor de Sociale Jeugdzorg., 1951-1957; 861; 1 omslag
        - Tewerkstelling van dienstweigeraars in het kamp Vledder., 1951-1963; 862; 1 pak
        - Controle op de hygiënische toestanden in de Rijkskampen en -internaten voor de Sociale Jeugdzorg., 1952-1957; 863; 1 omslag
        - Uitvoering en bespreking van gestichtpedagogische en differentiatieonderzoeken in de Rijkskampen en -internaten voor de Sociale Jeugdzorg., 1952-1959; 864; 1 omslag
        - Correspondentie inzake de wantoestanden bij het jeugdkamp De Tol te Amsterdam., 1954-1955; 865; 1 omslag
        - Behandeling van misdrijven gepleegd door deelnemers aan het schipperskamp Hollands Glorie., 1956-1957; 866; 1 omslag
        - Toezichthouding op het gebruik van het klipperschip Van Kinsbergen., 1956-1961; 867; 1 omslag
    - Sociale Jeugdzorg in buitengewone omstandigheden, 16.2.2
      - Instelling, correspondentie en opheffing van de Nationale Advies Commissie., 1951-1957; 868; 1 omslag